臺灣屏東地方法院刑事判決
111年度訴字第190號
公  訴  人  臺灣屏東地方檢察署檢察官
被      告  許永發


            黃雅琳


上列被告等因家暴傷害案件，經檢察官提起公訴（110年度調偵
字第219號），本院判決如下：
    主  文
本件公訴不受理。
    理  由
一、公訴意旨略以：被告即告訴人許永發（下稱被告許永發）與
    被告即告訴人黃雅琳（下稱被告黃雅琳）前為同居之男女朋
    友，雙方具有家庭暴力防治法第3條第2款之家庭成員關係。
    緣於民國109年9月16日某時許，被告許永發與被告黃雅琳因
    感情問題發生爭執，後被告黃雅琳於同日17時許吞食安眠藥
    ，被告許永發遂偕同其共同友人黃慧珍一同開車擬將被告黃
    雅琳送往醫院救治。於同日18時許，汽車行經屏東縣鹽埔鄉
    勝利路與豐年路路口時，被告黃雅琳竟基於傷害之犯意，徒
    手用拳頭毆打正在開車之被告許永發之頭、眼、鼻、用嘴咬
    被告許永發之手，用腳踹正在開車之被告許永發之大腿。被
    告許永發亦基於傷害之犯意，揮手毆打被告黃雅琳。被告許
    永發因而受有臉部及頭部挫擦傷併腦震盪、兩眼球挫傷、兩
    前臂、手挫擦傷、右大腿、膝挫傷、前額及兩耳後挫傷、右
    肩頸壓痛、雙臂雙手咬痕、右膝壓痛等傷害；被告黃雅琳因
    而受有臉部挫傷併腦震盪、右手、足踝挫擦傷等傷害。因認
    被告許永發、黃雅琳2人（下合稱被告2人）上開所為，均係
    犯刑法第277條第1項之傷害罪嫌。
二、按告訴乃論之罪，告訴人於第一審辯論終結前，得撤回其告
    訴；又告訴經撤回者，法院應諭知不受理之判決，並得不經
    言詞辯論為之，刑事訴訟法第238條第1項、第303條第3款及
    第307條分別定有明文。
三、經查，本案被告2人因傷害案件，經檢察官提起公訴，認被
    告2人均係犯刑法第277條第1項之傷害罪嫌，依同法第287條
    前段之規定須告訴乃論。茲因被告2人於本院審理中對彼此
    撤回傷害之告訴，有撤回告訴狀2份存卷可憑（本院卷第67
    、83頁），揆諸前開說明，爰不經言詞辯論，逕為諭知不受
    理之判決。
據上論斷，應依刑事訴訟法第303條第3款、第307條，判決如主
文。
本案經檢察官郭姿吟提起公訴，檢察官何克昌到庭執行職務。
中　　華　　民　　國　　111 　年　　6 　　月　　13　　日
                  刑事第六庭  審判長法  官  程士傑
                                    法  官  蕭筠蓉
                                    法  官  陳一誠
以上正本證明與原本無異。
如不服本判決應於收受判決後20日內向本院提出上訴書狀，並應
敘述具體理由；其未敘述上訴理由者，應於上訴期間屆滿後20日
內向本院補提理由書（均須按他造當事人之人數附繕本）「切勿
逕送上級法院」。
中　　華　　民　　國　　111 　年　　6 　　月　　15　　日
                                    書記官　陳佳迪